【裁判字號】    98,再,11
【裁判日期】    980625
【裁判案由】    稅捐稽徵法
【裁判全文】
臺北高等行政法院裁定
                                        98年度再字第11號
再審原告    正園有限公司
代  表  人  甲○○
訴訟代理人  林昇平  會計師
再審被告    財政部臺灣省北區國稅局
代  表  人  陳文宗（局長）
上列當事人間因稅捐稽徵法事件，再審原告對本院中華民國95年
6月8日94年度訴字第1851號判決提起再審之訴，經最高行政法院
裁定移送本院，本院裁定如下︰
    主  文
再審之訴駁回。
再審訴訟費用由再審原告負擔。
    理  由
一、按行政訴訟法第275條第1項規定：「再審之訴專屬為判決之
    原行政法院管轄。」再審原告對於本院94年度訴字第1851號
    判決（下稱原確定判決），於97年11月5 日以該確定判決具
    有行政訴訟法第273 條第1 項第1 款、第13款、第14款之再
    審事由，向最高行政法院提起再審之訴，經最高行政法院97
    年11月24日97年度裁字第5109號裁定，認依前開規定應專屬
    為判決之本院管轄，乃移送本院審理，合先敘明。
二、次按，行政訴訟法第276 條第1 項、第2 項規定：「再審之
    訴應於30日之不變期間內提起。前項期間自判決確定時起算
    。但再審理由知悉在後者，自知悉時起算。」又同法第277
    條第1 項第4 款並規定，提起再審之訴應表明再審理由及遵
    守不變期間之證據，此為必須具備之程式。故提起再審之訴
    逾不變期間而未表明遵守不變期間之證據，即不合法；且所
    謂表明再審理由，必須指明確定判決有如何合於行政訴訟法
    第273 條或第274 條所定再審事由之具體情事，始為相當，
    倘僅泛言有可再審事由而無具體情事者，難謂已合法表明再
    審理由，所提再審之訴，亦屬不合法，且性質上均無庸命其
    補正，應逕以其不合法，裁定駁回之。
三、經查，再審原告對於原確定判決不服，提起上訴，經最高行
    政法院97年4月24日97年度判字第318號判決駁回上訴而確定
    ，該判決已於97年5月5日送達再審原告，此有送達證書附上
    開最高行政法院卷內可稽，此時，原確定判決如有行政訴訟
    法第273 條第1 項第1 款適用法規顯然錯誤之再審事由，再
    審原告即應知悉，核其提起再審之訴之期間，應自97年5 月
    6 日起算，扣除在途期間2 日，計至97年6 月6 日屆滿，再
    審原告遲至97年11月5 日始提起本件再審之訴，亦有最高行
    政法院加蓋於本件訴狀上之收文戳記所載日期可考，顯已逾
    越上開法定不變期間，且再審原告亦未表明知悉再審理由在
    後，而有遵守不變期間之證據，揆諸首揭規定及說明，應認
    本件再審之訴關於主張適用法規顯有錯誤部分，因逾期而不
    合法。至再審原告主張原確定判決有行政訴訟法第273 條第
    1 項第13 款 、第14款之再審事由部分，再審原告並未表明
    關於該2 款所稱之證物何所指，亦未指明原確定判決有如何
    合於「發見未經斟酌之證物或得使用該證物」、「就足以影
    響於判決之重要證物漏未斟酌」之具體情事，難謂已合法表
    明再審理由，參照前述規定與說明，亦不合法，原告提起本
    件再審之訴即屬不合法，自應予駁回。
四、依行政訴訟法第278 條第1 項、第104 條、民事訴訟法第95
    條、第78條、第85條第1 項前段，裁定如主文。
中    華    民    國    98    年     6    月   25     日
                    臺北高等行政法院第二庭
                              審判長法  官  徐瑞晃
                                    法  官  陳金圍
                                    法  官  蕭惠芳
上為正本係照原本作成。
如不服本裁定，應於送達後10日內向本院提出抗告狀（須按他造
人數附繕本）。
中    華    民    國    98    年     6    月   25     日
                                    書記官   李淑貞


司法院資訊處製作；財團法人民間司法改革基金會備份。
